【裁判字號】    97,交抗,82
【裁判日期】    970402
【裁判案由】    聲明異議
【裁判全文】
臺灣高等法院臺南分院交通事件裁定     97年度交抗字第82號
抗  告  人
即受處分人  玉洲汽車貨運有限公司
代  表  人  甲○○
上列抗告人即受處分人因違反道路交通管理處罰條例案件，不服
臺灣嘉義地方法院中華民國97年2月29日裁定（97年度交聲字第
42號；嘉義區監理所嘉義市監理站九十六年六月十四日所為處分
案號：嘉監義裁字第裁76-Z00000000號、76-L00000000號、76-Z
00000000號）提起抗告，本院裁定如下：
    主  文
抗告駁回。
    理  由
一、按受處分人，不服道路交通管理處罰條例第八條主管機關所
    為之處罰，得於接到裁決書之翌日起二十日內，向管轄地方
    法院聲明異議，同條例第八十七條第一項定有明文。次按交
    通法庭認聲明異議不合法律上之程式或其異議權已經喪失者
    ，應以裁定駁回之，但其不合法律上之程式可補正者，應先
    定期命為補正，逾期不補正者，即予駁回，此觀道路交通案
    件處理辦法第十八條規定甚明。
二、經查：
  (一)按處理違反道路交通管理事件，有關文書送達之程序，依行
    政程序法之規定，違反道路交通管理事件統一裁罰基準及處
    理細則第五條定有明文。而行政程序法第六十九條第二項規
    定，對於機關、法人或非法人之團體為送達者，應向其代表
    人或管理人為之。而對於機關、法人、非法人之團體之代表
    人或管理人為送達者，應向其機關所在地、事務所或營業所
    行之。又於應送達處所不獲會晤應受送達人時，得將文書付
    與有辨別事理能力之同居人、受僱人或應送達處所之接收郵
    件人員，同法第七十二條第二項、第七十三條第一項規定甚
    明。
  (二)本件原處分機關於九十六年六月十四日所為嘉監義裁字第裁
    76-Z00000000號、76-L00000000號、76-Z00000000號等三紙
    裁決書由郵政機關於九十六年六月二十二日按受處分人登記
    之營業所即嘉義市○區○○里○○○路83巷114號1樓投遞後
    ，再改向受處分人實際營業所即嘉義市○○路200-1號投遞
    後，均由其有辨別事理能力之受僱人收受等情，此觀卷附嘉
    義市監理站上開三份裁決書之送達證書上均蓋有受處分人收
    文章及受僱人印章即明；揆諸上開說明，此三件裁決書已於
    九十六年六月二十二日合法送達於受處分人無疑。而受處分
    人營業所與臺灣嘉義地方法院所在地均在嘉義市，是其聲明
    異議期間之計算自無須再扣除在途期間。從而，本件抗告人
    （即受處分人）聲明異議之期間，應自九十六年六月二十三
    日（即裁決書送達之翌日）起算二十日，至同年七月十二日
    即已屆滿，且該期間之末日亦非星期日、紀念日或其他休息
    日。而受處分人遲至九十七年二月十四日始具狀向臺灣嘉義
    地方法院聲明異議，此觀臺灣嘉義地方法院蓋於聲明異議狀
    之收狀日期戳章即明，是本件抗告人 (即受處分人)向臺灣
    嘉義地方法院聲明異議顯然已逾二十日之法定不變期間。
三、因而原審依依道路交通案件處理辦法第十八條之規定，以受
    處分人之異議不合法律上程式，且無從補正，而駁回其聲明
    異議。本院經核其認事用法，均無不當，裁定亦稱妥適。抗
    告人抗告意旨認道路交通管理處罰條例之行為，自行為成立
    之日起算，行為有連續或繼續狀態者，自行為終了之日起，
    逾三個月不得舉發，上開三紙裁決書之書面作成時間、送達
    時間皆逾行為終了之日三個月以上，而本件上開三件舉發通
    知單均交付駕駛人陳衍源，而原舉發機關並沒有再另行送達
    給抗告人，則原處分機關之裁決已錯誤、違法、無效云云，
    為無理由，應予駁回  。
四、據上論斷，應依道路交通案件處理辦法第26條，刑事訴訟法
    第412條，裁定如主文。
中    華    民    國    97    年    4     月    2     日
                  刑事第五庭    審判長法  官  楊明章
                                      法  官  戴勝利
                                      法  官  顏基典
以上正本證明與原本無異。
不得再抗告。
                                      書記官  呂嘉文
中    華    民    國    97    年    4     月    3     日


司法院資訊處製作；財團法人民間司法改革基金會備份。
